Павел Гулевич

Разработчик веб-приложений на Python



О СЕБЕ

Работаю в сфере производства. Изучаю Python.

Планирую продолжать накапливать практический опыт участвуя в стажировках и в будущем полностью переключиться на разработку.

Мои сильные стороны – это упорство в достижении поставленных целей и потребность в постоянном саморазвитии.

Помимо основной работы готов уделять несколько часов в день стажировке.

Очень надеюсь пройти собеседование и приступить к освоению реальной разработки.

ПРОЕКТ

Менеджер задач (учебный проект, в разработке)

март 2024

Описание проекта (реализованный функционал): Планирование задач. Назначение задач пользователям. Отслеживание статуса задач.

Используемые технологии: Python, Django, PostgreSQL, HTML **Основные обязанности:** разработчик

Tasks_Manage

ОПЫТ РАБОТЫ

ОАО Медпласт, Гомель

2007 – 2023 Ведущий инженер по оборудованию.

2023 – НАСТОЯЩЕЕ ВРЕМЯ Заместитель начальника цеха

ОБРАЗОВАНИЕ

1992 – 1997 Гомельский машиностроительный техникум

Специальность: Техническое обслуживание станков с программным управлением и роботокомплексов.

КУРСЫ

Декабрь 2023 – март 2024 Образовательный центр программирования и высоких технологий IT-Academy

Курс: Комплексный курс по разработке веб-приложений на Python Сертификат об окончании обучения

Изучал технику программирования на Python, с использованием фреймворка Django для веб-разработки.

Обучение проходило под руководством опытного разработчика. Каждое занятие закреплялось выполнением домашних заданий. В конце курса работал над учебным проектом (Менеджер задач) Гомель

+375 25 7125463

<u>ferit.gomel@gmail.com</u> <u>LinkedIn: pavel-hulevich</u>

Github:

https://github.com/PavelHulevich

НАВЫКИ

Python

Django

Реляционные базы данных

(PostgreSQL)

Git

HTML, CSS

Docker

ЯЗЫКИ

Английский - В1

Русский, белорусский - родной